臺灣高等法院臺中分院刑事判決
111年度侵上訴字第43號
上  訴  人  
即  被  告  許賀年


選任辯護人  洪俊誠律師
            洪翰中律師
上列上訴人因妨害性自主罪案件，不服臺灣臺中地方法院110年
度侵訴字第9號中華民國110年12月30日第一審判決（起訴案號：
臺灣臺中地方檢察署109年度偵字第22673號），提起上訴，本院
判決如下：
    主  文
原判決關於有罪部分撤銷。
丙○○利用駕駛供不特定人運輸之交通工具之機會，對身體障礙、
心智缺陷之人犯強制猥褻罪，處有期徒刑參年肆月。
    犯罪事實
一、丙○○受僱於「財團法人一貫道崇正基金會」擔任臺中市政府
    社會局身心障礙者小型復康巴士（下稱復康巴士）之司機，
    於民國109年4月15日上午7時40分許，駕駛車號0000-00之復
    康巴士，至甲 （代號00000-0000000，已成年，姓名、年籍
    資料詳卷，屬第三類、第七類重度身心障礙人士，下稱甲 
    ）住處（地址詳卷），搭載甲 預計至大甲區財團法人蓮心
    自強服務協會（址設臺中市○○區○○路000號，下稱蓮心協會
    ）上課，丙○○明知甲 係身心障礙之人，且當日車內僅甲 一
    人搭乘，認有機可趁，竟基於利用駕駛供不特定殘障人士運
    輸之交通工具機會而對身心障礙之人強制猥褻之犯意，在往
    蓮心協會途中，沿臺中市○○區○○路往○○路方向行駛，將甲 
    載至國道3號高架橋下人煙稀少處，於同日上午7時47分18秒
    將車輛停妥熄火，由駕駛座下車再開啟後車門，面對乘坐在
    駕駛座後方固定座位之甲 ，將甲 安全帶解開後，不顧甲 
    以手推打反抗與尖叫表示不要，仍以手掀開甲 上衣，強行
    撫摸及親吻甲 胸部，而以此強暴方式對甲 強制猥褻1次。
    丙○○為脫免罪責，於犯案得逞後，將新臺幣（下同）1,000
    元鈔票放至甲 之皮包內，並告知：「這是秘密，不可以說
    」等語，以此方式混淆、降低甲 對其犯行之譴責感、非難
    度，讓身心障礙之甲 對外求援時有所顧忌，並製造與甲 係
    合意性交易之假象，以求事後脫免刑責。丙○○再於同日上午
    8時14分22秒重新發動上開巴士將甲 載至蓮心協會。
二、甲 遭性侵後，因情緒低落，其蓮心協會之同學之A男（代號
    00000-00000000，姓名、年籍資料詳卷，下稱A男）於案發
    發日中午12時47分許，以LINE通訊軟體與甲 通訊時，甲 告
    知上情，A男驚覺事態嚴重，即將2人LINE通訊內容截圖，傳
    送給蓮心協會之教保員林玟靜、監事陳麗惠知悉，林玟靜、
    陳麗惠2人並未依規定通報社會局及報警，且陳麗惠與丙○○
    係舊識，2人即於109年4月16日上午上班時，邀集蓮心協會
    理事長郭鄭環蓮、蓮心協會社工洪銘毅開會。陳麗惠即提議
    讓丙○○與甲 對質並模擬現場，上開蓮心協會人員即聯絡丙○
    ○、甲 、甲 母親之乙 （代號00000-00000000，姓名、年籍
    資料詳卷，下稱乙 ）於同日上午11時35分許，共同至蓮心
    協會召開調查會議，並由陳麗惠商借同款之復康巴士1輛，
    由上開蓮心協會人員質問甲 案發經過並要求甲 模擬當時被
    害情境，甲 因受限身心障礙，無法順利陳述被害經過，且
    丙○○於當日提供之行車紀錄器錄影檔案記憶卡中，亦未有案
    發當時之車內影像，致蓮心協會人員對甲 所述多所質疑，
    丙○○見狀後，趁勢一再否認犯行，且在陳麗惠向甲 及乙 表
    示：他（指丙○○）也可以告妳喔等語，在旁附合：「嘿阿」
    等語，致甲 及乙 就當下是否報警有所遲疑，直至109年4月
    21日甲 、乙 始至警局報案。丙○○知悉甲 已報警處理，即
    於109年4月21日夜間某時，至陳麗惠住處，告知陳麗惠其在
    案發當時確有摸甲 ，但也有長期給付金錢給甲 等語，製造
    其與甲 係從事性交易及包養之假象。陳麗惠果再於109年4
    月22日召集上開蓮心協會人員、丙○○、甲 、乙 在蓮心協會
    召開第2次調查會議，質問甲 收錢一事，以讓蓮心協會人員
    喪失對甲 信任，讓甲 產生壓力之方式，試圖使甲 、乙 放
    棄究責。嗣甲 、乙 再於109年4月23日至警局說明案發當時
    收錢經過，丙○○亦於當日經警通知到案，並扣押其提出之行
    車紀錄器錄影檔案記憶卡1張，始悉上情。
三、案經甲 、乙 訴由臺中市政府警察局大甲分局報告臺灣臺中
    地方檢察署檢察官偵查起訴。
    理  由
壹、程序及證據能力之說明：
一、按110年6月16日修正公布，同年月18日施行之刑事訴訟法第
    348條第2項規定：對於判決之一部上訴者，具有關係之部分
    ，視為亦已上訴，但有關係之部分為無罪、免訴或不受理者
    ，不在此限。且依立法理由說明，該項但書所稱「無罪、免
    訴或不受理者」，並不以在主文內諭知者為限，即第一審判
    決就有關係之部分於理由內說明不另為無罪、免訴或不受理
    之諭知者，亦屬之。本件上訴人即被告丙○○（下稱被告）涉
    犯刑法第222條第1項第3款、第6款、同法第221條第1項之利
    用駕駛供不特定人運輸之交通工具機會對身體障礙、心智缺
    陷之人強制性交罪，經原審判決不另為無罪諭知（原審判決
    理由欄貳、四，即該判決第12頁至第13頁），檢察官亦未就
    此部分提起上訴，依上開說明，本件被告被訴利用駕駛供不
    特定人運輸之交通工具機會對身體障礙、心智缺陷之人強制
    性交罪部分，不在本案上訴範圍，合先敘明。
二、次按性侵害犯罪防治法所稱性侵害犯罪，係指觸犯刑法第22
    1條至第227條、第228條、第229條、第332條第2項第2款、
    第334條第2款、第348條第2項第1款及其特別法之罪；又行
    政機關、司法機關及軍法機關所製作必須公示之文書，不得
    揭露被害人之姓名、出生年月日、住居所及其他足資識別被
    害人身分之資訊，性侵害犯罪防治法第2條第1項、第12條第
    2項分別定有明文。另性侵害犯罪防治法第12條所定其他足
    資識別被害人身分之資訊，包括被害人照片或影像、聲音、
    住址、親屬姓名或其關係、就讀學校與班級或工作場所等個
    人基本資料，性侵害犯罪防治法施行細則第6條著有明文。
    查被告所犯係屬性侵害犯罪防治法所稱之性侵害犯罪，為避
    免告訴人甲 身分遭揭露，依上開規定，對於甲 、乙 、A男
    之真實姓名及年籍資料（含居住地址），均予以隱匿，合先
    敘明。
三、再按刑事訴訟法第159條之5立法意旨，在於確認當事人對於
    傳聞證據有處分權，得放棄反對詰問權，同意或擬制同意傳
    聞證據可作為證據，屬於證據傳聞性之解除行為，如法院認
    為適當，不論該傳聞證據是否具備刑事訴訟法第159條之1至
    第159條之4所定情形，均容許作為證據，不以未具備刑事訴
    訟法第159條之1至第159條之4所定情形為前提。此揆諸「若
    當事人於審判程序表明同意該等傳聞證據可作為證據，基於
    證據資料愈豐富，愈有助於真實發見之理念，此時，法院自
    可承認該傳聞證據之證據能力」立法意旨，係採擴大適用之
    立場。蓋不論是否第159條之1至第159條之4所定情形，抑當
    事人之同意，均係傳聞之例外，俱得為證據，僅因我國尚非
    採澈底之當事人進行主義，故而附加「適當性」之限制而已
    ，可知其適用並不以「不符前4條之規定」為要件。本判決
    所引用被告以外之人於審判外之言詞及書面陳述，檢察官、
    被告及辯護人均未於言詞辯論終結前爭執其證據能力或聲明
    異議（見本院卷第106頁、第129頁至第144頁），本院審酌
    上開傳聞證據作成時之情況，核無違法取證及證明力明顯過
    低之瑕疵，為證明犯罪事實所必要，亦認為以之作為證據為
    適當，依據上開說明，應認該等證據自均具有證據能力。
四、又傳聞法則乃對於被告以外之人於審判外之言詞或書面陳述
    而為之規範。本案判決以下引用之非供述證據，固無刑事訴
    訟法第159條第1項規定傳聞法則之適用，然經本院於審理時
    依法踐行調查證據程序，與本案待證事實具有自然之關聯性
    ，且無證據證明係公務員違法取得之物，依法均得作為證據
    。
貳、認定犯罪事實所憑之證據及理由：
一、上揭犯罪事實，業據被告於本院審理時坦承不諱（見本院卷
    第101頁、第141頁），核與證人甲 、乙 、A男、林玟靜、
    洪銘毅、郭鄭環蓮、陳麗惠、羅紹強分別於警詢、偵查及原
    審審理時所證述之情節大致相符（見偵卷第47頁至第53頁、
    第61頁至第67頁、第299頁至第307頁、他卷第73頁、第77頁
    、第97頁至第103頁、第105頁至第115頁、第117頁至第121
    頁、第123頁至第127頁、第257頁至第275頁、第263頁、原
    審卷第195頁至第211頁），並有報請檢察官/法官指揮偵訊
    性侵害案件減述作業或一站式服務報告表（見他卷第3頁至
    第5頁）、指認犯罪嫌疑人紀錄表（見他卷第21頁至第23頁
    ）、復康巴士109年4月15日派車單、路線圖、行車紀錄表（
    見他卷第41頁、第43頁、第45頁至第52頁、第155頁）、案
    發現場照片（見他卷第53頁至第55頁）、案發復康巴士車內
    外照片（見他卷第57頁至第65頁）、嫌疑人所提供復康巴士
    行車紀錄器檔案資料擷取畫面（見他卷第67頁）、復康巴士
    至案發現場沿途監視器錄影畫面翻拍照片（見他卷第129頁
    至第139頁）、蓮心協會於109年4月16日自行召開之調查會
    議影片檔案、譯文（見他卷第193頁至第245頁）、中國醫藥
    大學附設醫院109年7月31日院精字第0000000000號函暨甲 
    精神鑑定報告書、臺中市「兒童或心智障礙者之性侵害案件
    專業團隊評估鑑定計畫」處遇建議書、109年8月5日院精字
    第0000000000號函暨甲 修正後鑑定報告書（見他卷第307頁
    、第311頁至第317頁、第321頁、第325頁至第331頁）、臺
    中市政府警察局大甲分局扣押筆錄、扣押物品目錄表（見偵
    卷第37頁至第41頁）、臺中市政府警察局刑事警察大隊數位
    證物採證報告（見偵卷第247頁至第258頁）、臺中市兒童或
    心智障礙者之性侵害案件專業團隊鑑定計畫個案評估轉介單
    （見不公開他卷第69頁至第75頁）、家防中心個案訪談摘要
    （見不公開他卷第77頁至第83頁）、童綜合醫療社團法人童
    綜合醫院（下稱童醫院）109年5月26日（109）童醫字第000
    號函附甲 病歷資料（見不公開他卷第99頁至第127頁）、臺
    中市性侵害案件減少被害人重複陳述作業訊前訪視紀錄表（
    見不公開偵卷第15頁至第18頁）、光田醫療社團法人光田綜
    合醫院（下稱光田醫院）受理疑似性侵害事件驗傷診斷書（
    見不公開偵卷第35頁至第39頁）、A男與甲 LINE對話紀錄（
    見不公開偵卷第43頁至第74頁）、甲 錢包照片（見不公開
    偵卷第75頁至第79頁）、臺中市政府社會局109年5月22日中
    市社障字第0000000000號函附崇正基金會承辦該局身心障礙
    者小型復康巴士第一區乘客資料表（見資料表不公開卷第5
    頁至第242頁）、被告持用之HTC手機數位採證需求表、採證
    報告、被告與甲 之LINE對話紀錄（見數採162不公開卷第3
    頁、第5頁至第21頁）、甲 持用之SUGAR手機數位採證需求
    表、採證報告（見數採166不公開卷第第3頁、第5頁至第8頁
    ）、陳麗惠持用之OPPO手機數位採證需求表、採證報告、LI
    NE對話紀錄（見數採284不公開卷第3頁、第5頁至第53頁）
    附卷可憑，足認被告之任意性自白確與事實相符，應堪信為
    真實。
二、至甲 雖於警詢、偵查及原審審理時就其遭被告強制猥褻過
    程中，曾提及被告有將手指插入其陰道內等情，雖與A男於
    警詢、偵查中具結證述情節相同；然觀諸卷附內政部警政署
    刑事警察局109年5月27日刑生字第0000000000號鑑定書（見
    偵卷第245頁至第246頁），已載明甲 於109年4月21日採證
    之外陰部、陰道深部、胸部、左右手指甲、唾液與被告之唾
    液比對，因檢測之物均未檢出足資比對結果，無法與被告比
    對；再就卷附光田醫院受理疑似性侵害事件驗傷診斷書載述
    甲 於109年4月21日上午10時45分驗傷時，身體、陰部、肛
    門均無明顯外傷，身體為第三類第七類身障證明重度，處女
    膜完整無撕裂傷等情，均無被告有對甲 實施上開強制性交
    之事證，公訴意旨依憑甲 此部分之證述，認定被告有於前
    揭犯罪事實欄一所示時地，以手指插入甲 陰道之強制性交
    行為，尚與事實未合，併此敘明（此部分業經原審不另為無
    罪之諭知確定，不在本院審理範圍，係就被告所犯法條之適
    用加以說明）。
三、綜上所述，本件罪證已臻明確，被告犯行洵堪認定，自應依
    法論科。
參、論罪科刑：
一、按刑法所指之「猥褻行為」，係指除性交以外，行為人主觀
    上有滿足自己性（色）慾之意念，而在客觀上施行足以誘起
    他人性（色）慾之舉動或行為者，即足以當之。換言之，行
    為人基於滿足個人性慾之主觀意念，所為性交以外之舉動或
    行為，依一般社會通念，認為足以引起、滿足或發洩性慾之
    方法或手段等一切情色行為，均屬刑法上所稱之猥褻行為（
    最高法院109年度台上字第1802號判決意旨參照）。查本件
    被告係實施撫摸及親吻胸部行為，在客觀上足以引起或滿足
    一般人之性（色）慾，主觀上亦可滿足被告自身性欲，自屬
    猥褻行為無疑。
二、次按刑法第221條第1項強制性交罪及第224條強制猥褻罪之
    成立，須以強暴、脅迫、恐嚇、催眠術或其他違反意願之方
    法而為性交或猥褻者為要件。所謂強暴，係指以有形之暴力
    行為強加諸被害人之身體，以抑制其行動自由而言；所謂脅
    迫，係指以言詞或舉動威嚇要脅，以逼迫被害人就範而任其
    擺佈者而言（最高法院95年度台上字第1864號、77年度台上
    字第3642號判決要旨參照）。經查，被告於犯罪事實欄一所
    示犯罪事實過程中，被告不顧甲 以手推打反抗與尖叫表示
    不要，仍以手掀開甲 上衣，強行撫摸及親吻甲 胸部等情，
    業據甲 於警詢、偵查及原審審理時證述屬實，業如前述。
    依上開說明，被告利用與甲 在上開復康巴士內獨處機會，
    對甲 為強制猥褻過程而強行撫摸及親吻甲 胸部行為，係屬
    強暴行為，應堪認定。
三、查甲 屬刑法第222條第1項第3款所稱身體障礙、心智缺陷之
    人，有前揭童醫院109年5月26日（109）童醫字第0000號函
    暨檢附甲 之病歷資料、中國醫藥大學附設醫院109年7月31
    日院精字第0000000000號函暨檢附甲 精神鑑定報告書及109
    年8月5日院精字第0000000000號函暨檢附甲 之修正後鑑定
    報告書、光田醫院受理疑似性侵害事件診斷書附卷可稽，而
    被告明知甲 為身體障礙、心智缺陷之人，竟基於對身體障
    礙、心智缺陷之人為強制猥褻之犯意，不顧甲 以手推打反
    抗與尖叫表示不要，違反甲 意願，強行撫摸及親吻甲 胸部
    ，以此強暴方式對甲 強制猥褻。另被告行為時係擔任復康
    巴士司機，且係利用駕駛復康巴士供不特定人運輸之交通工
    具之機會於運送路途中實施，核被告所為，係犯刑法第224
    條之強制猥褻罪，而有刑法第222條第1項第3款、第6款之情
    形，應論以刑法第224條之1利用駕駛供不特定人運輸之交通
    工具之機會，對身體障礙、心智缺陷之人犯強制猥褻罪。公
    訴意旨認被告所為係犯刑法第222條第1項第3款、第6款、同
    法第221條第1項利用駕駛供不特定人運輸之交通工具機會對
    身體障礙、心智缺陷之人強制性交罪，容有未洽，業如前述
    ，惟起訴之基本社會事實同一，並經本院於準備程序及審理
    時依法告知被告與辯護人上開罪名（見本院卷第99頁至第10
    0頁、第129頁至第130頁），使其能充分辯論，不影響被告
    之攻擊防禦權利，爰依法變更起訴法條。
四、被告為達強制猥褻之目的而不顧甲 以手推打反抗與尖叫表
    示不要，仍以手掀開甲 上衣，強行撫摸及親吻甲 胸部，而
    以此強暴方式對甲 為強制猥褻行為，除係在密集接近時間
    及同地實施，侵害同一法益，行為獨立性極為薄弱，且係出
    於對於女子強制猥褻之單一犯意，接續而為之數動作外，亦
    已使甲 懾於被告強暴手段，被告為達強制猥褻目的而以強
    暴手段對甲 猥褻之強制行為，為強制猥褻行為所吸收，不
    另論罪。
五、按刑事審判旨在實現刑罰權之分配的正義，故法院對有罪被
    告之科刑，應符合罪刑相當之原則，使輕重得宜，罰當其罪
    ，以契合社會之法律感情，此所以刑法第57條明定科刑時應
    審酌一切情狀，尤應注意該條所列10款事項以為科刑輕重之
    標準，並於同法第59條賦予法院以裁量權，如認「犯罪之情
    狀可憫恕，認科以最低度刑仍嫌過重者」，得酌量減輕其刑
    ，俾使法院就個案之量刑，能斟酌至當。其所謂「犯罪之情
    狀」，與同法第57條規定科刑時應審酌之一切情狀，並非有
    截然不同之領域，於裁判上酌減其刑時，應就犯罪之一切情
    狀，予以全盤考量，審酌其犯罪有無可憫恕之事由（即有無
    特殊之原因及環境，在客觀上足以引起一般同情，以及宣告
    法定最低度刑，是否猶嫌過重等），以為判斷（最高法院95
    年度台上字第6157號、98年度台上字第3926號判決意旨參照
    ）；至於犯罪之動機、犯罪之手段、次數、情節或犯罪後之
    態度等情狀，僅可為法定刑內從輕科刑之標準，不得據為酌
    量減輕之理由（最高法院95年度台上字第1319號判決意旨參
    照）。衡酌被告僅為圖滿足個人色慾，竟於供不特定人使用
    之復康巴士為本件強制猥褻犯行，直接造成甲 身心嚴重受
    創，對人性互相信任感具相當程度危害，惡性匪淺，且犯後
    未亟思改過，反以不當辯詞試圖卸責，造成甲 受到二次精
    神傷害，更屬不該，縱被告於原審審理時，與甲 、乙 成立
    調解，並賠償20萬元，甲 、乙 復於原審審理時，就被告科
    刑範圍當庭陳明「請依法判決」、「因為已經調解，就原諒
    被告，刑度部分沒有意見」，有原審110年度中司刑移調字
    第853號調解筆錄、收據及審理筆錄附卷可稽（見原審卷第1
    61頁至第162頁、第173頁、第212頁），被告更於本院審理
    時坦承上開犯行，惟姑不論有無調解成立，甲 原即可對被
    告請求損害賠償，被告犯後積極調解與認罪之態度，以及甲
     、乙 對於被告科刑範圍之陳述意見，尚與犯罪情狀可否憫
    恕無關，至多僅可為法定刑內從輕科刑之準據，亦無法據此
    認其犯罪之情節有何情堪憫恕之情，倘遽予憫恕被告而依刑
    法第59條規定減輕其刑，除對其個人難收改過遷善之效，無
    法達到刑罰特別預防之目的外，亦易使其他強制猥褻者心生
    投機、甘冒風險為強制猥褻犯行，無法達到刑罰一般預防之
    目的，衡諸社會一般人客觀標準，尚難謂有過重而情堪憫恕
    之情形，自無適用刑法第59條規定之餘地，併此敘明。
肆、本件將原判決撤銷改判之理由：
一、原審以被告所犯罪證明確，予以論罪科刑，固非無見。惟查
    ：㈠原審就被告所犯刑法第224條之1利用駕駛供不特定人運
    輸之交通工具機會對身體障礙、心智缺陷之人犯強制猥褻罪
    ，遍觀全卷，並未依法告知此部分罪名，使被告與辯護人得
    以就此罪名進行攻防，卻逕予變更起訴法條後認定被告係犯
    上開罪名，尚有未洽。㈡被告前於警詢、偵查及原審審理時
    均矢口否認本件加重強制猥褻犯行，然其於本院審理時已坦
    承前揭犯行，原審未及審酌被告坦承犯行之犯罪後態度，其
    量刑裁量權之行使，即有未周延之情形而有可議之處。㈢被
    告係以強暴之方式對甲 為本件強制猥褻犯行，原審僅認定
    被告係以違反甲 之意願為之，未就被告實施強暴之手段加
    以究明，亦有未合。被告上訴請求依刑法第59條減輕其刑，
    並無理由，業如前述，然原判決就被告有罪部分既有上開違
    誤，自屬無可維持，應予撤銷改判。
二、爰以行為人之責任為基礎，審酌被告僅因一己之私慾，不思
    尊重他人身體性自主權利，知悉甲 有身體障礙、心智缺陷
    之情狀，竟利用駕駛供不特定人運輸之交通工具機會對甲 
    實施強制猥褻之行為，侵害甲 之身體性自主權，並造成甲 
    心理巨大陰影，且犯後一再以有付錢為由，意圖將本件導引
    成雙方合意之性交易，並因此讓甲 蒙受更大打擊，惡性非
    輕；考量本件被告已與甲 、乙 達成和解，並給付賠償金額
    完成，設法彌補甲 身心受創，有前揭調解程序筆錄及收據
    在卷為憑；兼衡被告犯罪後於本院審理時終知坦認犯行，其
    自述高中畢業之教育程度、經濟狀況普通、現在學習手拉胚
    的工作、並無收入等語（見原審卷第278頁），暨其犯罪動
    機、目的、手段、素行、犯罪所生之危害等一切情狀，量處
    如主文第2項所示之刑。
三、按受2年以下有期徒刑、拘役或罰金之宣告，而有下列情形
    之一，認以暫不執行為適當者，得宣告2年以上5年以下之緩
    刑，其期間自裁判確定之日起算：一.未曾因故意犯罪受有
    期徒刑以上刑之宣告者。二.前因故意犯罪受有期徒刑以上
    刑之宣告，執行完畢或赦免後，5年以內未曾因故意犯罪受
    有期徒刑以上刑之宣告者，刑法第74條第1項定有明文。經
    查，被告與辯護人固請求本院為緩刑之宣告等語，然本院就
    被告所犯前揭犯行，係量處有期徒刑3年4月，是就被告之宣
    告刑部分，已與刑法第74條第1項之緩刑要件不符，依法既
    不得宣告緩刑，自無從審酌被告有無諭知緩刑必要性之餘地
    ，是被告與辯護人請求為緩刑之諭知，無從准許，併此說明
    。
據上論斷，應依刑事訴訟法第369條第1項前段、第364條、第299
條第1項前段、第300條，判決如主文。
本案經檢察官廖聖民提起公訴，檢察官丁○○到庭執行職務。
中　　華　　民　　國　　111 　年　　5 　　月　　31　　日
            刑事第六庭　  審判長法　官　張  靜  琪
                                法　官　鍾  貴  堯
                                法　官　劉  柏  駿
以上正本證明與原本無異。
如不服本判決應於收受送達後二十日內向本院提出上訴書狀，其
未敘述上訴之理由者並得於提起上訴後二十日內向本院補提理由
書（均須按他造當事人之人數附繕本）「切勿逕送上級法院」。
因疫情而遲誤不變期間，得向法院聲請回復原狀。

                                書記官  林  巧  玲

中　　華　　民　　國　　111 　年　　5 　　月　　31　　日
附錄本案論罪科刑法條：
中華民國刑法第222條
犯前條之罪而有下列情形之一者，處7年以上有期徒刑：
一、二人以上共同犯之。
二、對未滿十四歲之男女犯之。
三、對精神、身體障礙或其他心智缺陷之人犯之。
四、以藥劑犯之。
五、對被害人施以凌虐。
六、利用駕駛供公眾或不特定人運輸之交通工具之機會犯之。
七、侵入住宅或有人居住之建築物、船艦或隱匿其內犯之。
八、攜帶兇器犯之。
九、對被害人為照相、錄音、錄影或散布、播送該影像、聲音、
    電磁紀錄。
前項之未遂犯罰之。

中華民國刑法第224條之1
（加重強制猥褻罪）
犯前條之罪而有第222條第1項各款情形之一者，處3年以上10年
以下有期徒刑。